【裁判字號】    89,易,1274
【裁判日期】    890930
【裁判案由】    賭博
【裁判全文】
臺灣屏東地方法院刑事判決                        八十九年度易字第一二七四號
    公  訴  人  臺灣屏東地方法院檢察署檢察官
    被      告  乙○○
                甲○○
右列被告因賭博案件，經檢察官提起公訴（八十九年度偵字第四八四七號），本院判
決如左：
    主  文
乙○○共同連續意圖營利，聚眾賭博，累犯，處有期徒刑玖月。傳真機貳台、電話、
錄音機各肆台、電子計算機參台、現場錄音帶伍卷、傳真紙拾壹卷、六合彩簽單壹百
陸拾玖張、六合彩手冊參本、賭資新台幣壹萬元均沒收。
甲○○幫助連續意圖營利，聚眾賭博，處有期徒刑陸月，如易科罰金，以參佰元折算
壹日。傳真機貳台、電話、錄音機各肆台、電子計算機參台、現場錄音帶伍卷、傳真
紙拾壹卷、六合彩簽單壹百陸拾玖張、六合彩手冊參本、賭資新台幣壹萬元均沒收。
    事  實
一、乙○○曾分別於民國（下同）八十四年、八十七年間因賭博罪，經本院各判處有
    期徒刑五月、六月確定，均己易科罰金執行完畢。仍不知悔改，與姓名年籍不詳
    綽號「中國」之成年男子（下簡稱中國），共同基於意圖營利之概括犯意聯絡，
    為該「中國」者之柱子腳，自民國八十九年二月間起，連續提供公眾得出入之屏
    東縣長治鄉○○村○○路六六九號為賭博場所，經營六合彩賭局，以「二星」、
    「三星」、「四星」、「台號」及「特三尾」五種賭博方式，聚集不特定之賭客
    以電話或傳真機簽賭，每簽一支賭資及中彩金分別為新台幣（下同）「二星」七
    十七元或七十八元，中彩賠五千三百元；「三星」六十八元，中彩賠五萬三千元
    ；「四星」七十元，中彩賠六十五萬元；「台號」七十元，中彩賠九至三十三倍
    ；「特三尾」七十元，中彩賠二萬至十萬元不等之彩金。甲○○則基於幫助賭博
    之犯意，幫乙○○接聽賭客之電話，嗣經警於八十九年八月二十二日持搜索票前
    往搜索而查獲上開賭博情事，並扣得傳真機二台、電話、錄音機各四台、電子計
    算機三台、現場錄音帶五卷、傳真紙十一卷、六合彩簽單一百六十九張、六合彩
    手冊三本、賭資一萬元。
二、案經屏東縣警察局屏東分局報告臺灣屏東地方法院檢察署檢察官偵查起訴。
    理  由
一、右開犯罪事實，業據被告乙○○、甲○○警、偵訊及本院審理中坦承不諱，互核
    所供，亦相符合，並有被告乙○○所有供賭博所用或預備之傳真機貳台、電話、
    錄音機各肆台、電子計算機參台、現場錄音帶伍卷、傳真紙拾壹卷、六合彩簽單
    壹百陸拾玖張、六合彩手冊參本及賭資新台幣壹萬元等扣案可證，事證明確，被
    告等之犯行可資認定。
二、核被告二人所為，均係犯刑第二百六十六條第一項前段在公眾得出入之場所賭博
    罪，及同法第二百六十八條之供給賭博場所及聚眾賭博罪。又被告乙○○前後供
    給賭場、聚眾賭博及普通賭博犯行，均係反覆實施而犯同一之罪名，顯係各基於
    一概括犯意為之，均應論以連續犯，分別以一罪論；所犯圖利供給賭場、圖利聚
    眾賭博及普通賭博三罪，係基於一個賭博犯意之決定，達成其同一犯罪之各個舉
    動，應屬法律概念之一行為，其一行為觸犯上開三罪名，為想像競合犯，應依刑
    法第五十五條規定從一重之圖利聚眾賭博罪處斷。被告乙○○就右揭犯行與「中
    國」者二人間互有犯意之聯絡及行為之分擔，應論以共同正犯；被告甲○○以幫
    助之意為之，應論以幫助犯，並依法減輕其刑。再被告乙○○分別於八十四年、
    八十七年間因賭博罪，經本院各判處有期徒刑五月、六月確定，均己易科罰金執
    行完畢，其於受有期徒刑之執行完畢後，五年內再犯本件有期徒刑以上之罪，為
    累犯，依法加重其刑。
三、爰審酌被告乙○○與「中國」者合夥經營「六合彩」，嚴重危害社會經濟秩序，
    葉麗嬌前二次犯罪經本院判刑均得以易科罰金，造成其有恃無恐，再三犯之，顯
    見得以易科罰金之宣告刑己不足以促其改善遷過，另被告甲○○幫忙接聽電話，
    幫助乙○○犯罪，夫妻間不知規過勤善，竟助其犯罪等情，爰分別量處如主文所
    示之刑，並就被告甲○○所處有期徒刑，諭知易科罰金之折算標準。另扣案之傳
    真機貳台、電話、錄音機各肆台、電子計算機參台、現場錄音帶伍卷、傳真紙拾
    壹卷、六合彩簽單壹百陸拾玖張、六合彩手冊參本均為被告乙○○所有，且為其
    供犯罪所用或預備之物，依刑法第三十八條第一項第二款沒收之；至扣案新台幣
    壹萬元係六合彩賭博所得，應依刑法第三十八條第一項第三款之規定沒收。
據上論結，應依刑事訴訟法第二百九十九條第一項前段，刑法第二十八條、第五十六
條、第二百六十六條第一項前段、第二百六十八條、第三十條、第五十五條、第四十
一條、第四十七條第三十八條第一項第二款、第三款，罰金罰鍰提高標準條例第一條
前段、第二條，判決如主文。
中      華      民      國      八十九      年      九      月    三十  日
                                      臺灣屏東地方法院刑事第一庭
                                          法  官    夏金郎
右正本證明與原本無異。
對於本判決如有不服應於收受送達後十日內向本院提出上訴書狀上訴於台灣高等法院
高雄分院並按他造當事人之人數附具繕本。
                                          書記官   謝博興
中      華      民      國      八十九      年      九      月    三十  日
附錄本判決論罪之法條：
中華民國刑法第二百六十八條：
意圖營利，供給賭博場所或聚眾賭博者，處三年以下有期徒刑，得併科三千元以下罰
金。


司法院資訊處製作；財團法人民間司法改革基金會備份。
